臺灣高等法院高雄分院民事判決
109年度上字第302號
上  訴  人  張玉環  

            邱煊梅  
            黃曾阿盆
            鍾元棟  
            王徽枝  

            黎美蘭  
            蔣月華  
            高木燦  
            曾芃涵（原名曾慶蘭）


            舒陳明菊 
            林慧珍  
            廖采君 
            黃狀旗（即黃陳月英之承受訴訟人）

            蕭敏鈴  
            蘇鴻娟  

            謝莊芳玉
            姜丁進  

            蔡德安  

            許莉萍  
            冉啓綱（即冉○○妹之繼承人）
            顏玉雲 
            謝廣興（即謝博文之承受訴訟人）

            樊淑珍（兼樊葉季珠之承受訴訟人）

            許薇君  


            蕭明德  
            朱景玲
            吳清嵐
            楊美娜  
            張小紅  
            蔡蘇春花
            温曼雅  
            舒素蓉  


            吳佩菁  

            劉健華  

            唐麟岳  
            鄧慈○㛓  
            朱立仁  
            味婉琪  

            羅章華  

            劉芳芸  
法定代理人  劉大媛  

上  訴  人  劉汝惠  

            趙榮琪  
            吳春琴  

            陳美珠  
            林育泓  

            古美美  

            張瑞龍  
            馬淑珍  
            董江海  

            陳惠    
            黃玉玲  
            葉庭嘉  
            李宜軒  
            楊秋梅  
            陳傳琳（即郭憶南之承當訴訟人）

            許好    

視同上訴人  葉榮琴  

上57人共同
訴訟代理人  陳樹村律師
            陳威廷律師
視同上訴人  郭洞銓  

            郭香梅  

            李謝美惠
            温時游  

            溫熠明  

            蘇李秀金



            盧美貎  
            林瑞成律師即林○守之遺產管理人

            李德文（即李○○絲、李○福之繼承人）

            李德智（即李○○絲、李○福之繼承人）

            張秋菊
            李政權

            林震惠  


            郭宗綸  
            郭淑慧  

兼上2人共同
訴訟代理人  郭顏玉杏
視同上訴人  丁美月  
            中興保全科技股份有限公司

法定代理人  林孝信  

訴訟代理人  陳郁昕  
視同上訴人  梁吳阿英

            冉啟弘（即冉○○妹之繼承人）


            黃朱月娥
            郭智慧 
            王樊淑惠

            温金珠  

上   1  人
法定代理人  高雄市政府社會局局長謝琍琍

訴訟代理人  劉鴻平  
            梁宏哲  
視同上訴人  王合芬  
            蔡福安  
            蔡佳靜  
上2人共同
法定代理人  羅足喜  
視同上訴人  林睿辰  

            楊信琪  

            洪欣媛  
上  1  人
法定代理人  甘紋竹  
                    
視同上訴人  郭蔡蜜貞
上  1   人
訴訟代理人  吳任偉律師
視同上訴人  林瓊華  
            陳明家  
            陳明和  
上2人共同
訴訟代理人  陳簡玉好
            劉慧恩  

            謝玉娟  

            伍慧菊（即沈恩如之承受訴訟人）

            陳正昇  
            謝麗美  

            陳沛琳  

            張銘振  


            陳采綾  
            陳明珠  

            陳明霞  
            陳明慧  
法定代理人  黃玉玲  
視同上訴人  黃維瀅  
            楊玉玲  
被上訴人    郭聰良  
訴訟代理人  郭政韶  
上列當事人間請求分割共有物事件，上訴人對於中華民國109年6
月19日臺灣高雄地方法院106年度訴字第1040號第一審判決提起
上訴，本院於111年4月13日言詞辯論終結，判決如下：
    主  文
原判決關於分割方法暨訴訟費用裁判(確定部分除外）部分均廢
棄。
兩造共有之系爭土地分歸如附表二所示乙組共有人，按附表二「
分割後應有部分比例」欄所示之比例維持共有。
前項分割結果，如附表三「應給付人」欄所示之人應給付「應受
補償人」欄所示之人如附表三所示應補償之金額。
第一（確定部分除外）、二審訴訟費用由兩造按附表五所示比例
負擔。
    事實及理由
壹、程序方面
一、本件係請求分割共有物訴訟，其訴訟標的對於共同訴訟人全
    體必須合一確定。原審判決後，僅上訴人提起上訴，依民事
    訴訟法第56條第1款規定，其上訴效力及於未提起上訴之原
    審共同被告，爰併列原審其餘共同被告為視同上訴人。 　
二、按訴訟繫屬中為訴訟標的之法律關係，雖移轉於第三人，於
    訴訟無影響，民事訴訟法第254條第1項前段定有明文。故在
    在訴訟繫屬中，訴訟當事人雖讓與其實體法上之權利，惟為
    求訴訟程序之安定，以避免增加法院之負擔，並使讓與之對
    造能保有原訴訟遂行之成果，本於當事人恆定主義之原則，
    該讓與人仍為適格之當事人，自可繼續以其本人之名義實施
    訴訟行為，此乃屬於法定訴訟擔當之一種（最高法院101年
    度台聲字第1367號裁定意旨參照）。經查，上訴人Ｉ○○於原
    審審理中將其應有部分出售並移轉登記予訴外人甲未○○（如
    附表一編號4）；視同上訴人Ｊ○○於原審審理中將其應有部分
    贈與並移轉登記予訴外人陳○華、陳○祐各1/2，其後陳○祐復
    將其應有部分贈與並移轉登記予訴外人丑○○，而陳○華則將
    其應有部分贈與並移轉登記予陳○祐（如附表一編號15）；
    視同上訴人戊○○○於原審審理中將其應有部分贈與並移轉登
    記予上訴人甲丑○○（如附表一編號46）；上訴人鄧○㛓於原審
    審理中將其應有部分出售並移轉登記予訴外人黃○銘，再由
    黃○銘出售並移轉登記予訴外人ａ○○（如附表一編號69）；視
    同上訴人壬○○於原審審理中將其應有部分出售並移轉登記予
    訴外人甲黃○○（如附表一編號81）；視同上訴人ｗ○○於原審
    審理中將其應有部分出售並移轉登記予訴外人午○○，而午○○
    嗣於本院審理中再出售並移轉登記予訴外人乙○○（如附表一
    編號104）；上訴人Ｏ○○於本院審理中將其應有部分出售並移
    轉登記予上訴人Ｐ○○，而Ｐ○○於嗣後再將其應有部分出售並移
    轉登記予訴外人宇○○（如附表一編號38）；上訴人ｚ○○於本
    院審理中將其應有部分出售並移轉登記予訴外人ｋ○○（如附
    表一編號53）；視同上訴人Ｄ○○於本院審理中將其應有部分
    出賣並移轉登記予訴外人田○萍，田○萍再於嗣後出售並移轉
    登記予訴外人丁○○（如附表一編號67）；上訴人天○○於本院
    審理中將其應有部分1/2贈與並移轉登記予訴外人地○○（如
    附表一編號86）等節，有土地登記謄本及異動索引可稽（證
    據出處見附表一上開各欄）。惟上開應有部分受讓人均未聲
    明承當訴訟，基於當事人恆定原則，仍列Ｉ○○、Ｊ○○、戊○○○
    、鄧○㛓、壬○○、ｗ○○、Ｏ○○、ｚ○○、Ｄ○○、天○○為本件當事人，
    附此敘明。&nb
sp;三、視同上訴人Ｒ○○、Ｓ○○、戌○○○、ｎ○○、甲甲○○、甲Ｃ○○○、
    盧美貎、林瑞成律師即林○守之遺產管理人、申○○、酉○○、Ｊ
    ○○、未○○、黃○○、甲○○、Ｍ○○○、庚○○、ｓ○○○、Ｕ○○、戊○○○、
    丙○○、甲卯○○、甲寅○○、宙○○、ｘ○○、Ｄ○○、Ａ○○、甲子○○、
    甲亥○○、壬○○、Ｙ○○、甲宙○○、Ｚ○○、Ｌ○○、ｇ○○、ｄ○○、ｆ○○、
    ｅ○○、ｖ○○、ｗ○○經合法通知，均未於言詞辯論期日到場，經
    核無民事訴訟法第386 條所列各款情形，爰依被上訴人之聲
    請，由其一造辯論而
為判決。 四、至原判決當事人欄中另列有甲天○○（即謝博文之
    繼承人），惟原審業於民國109年3月9日裁定由上訴人甲宇○
    ○為謝博文之承受訴訟人續行訴訟，且甲天○○亦非土地共有
    人，自非上訴效
力所及，而非
本院審理範圍。貳、實體方面一、被上訴人主張：兩造共有坐落
    高雄市○○區○○○段0000地號土地（下稱系爭土地），應有部
    分各如附表一所示。兩造就系爭土地無不為分割之約定，且
    依土地使用目的或法令規定，亦無不能分割之情事，惟迄無
    法達成分割協議。系爭土地上雖建有如附表一所示之建物，
    惟依建物坐落現況，如按各共有人應有部分比例為原物分割
    ，兩造分得面積恐過於狹小，抑或有礙於建築物、巷道及公
    設防火巷而難以使用，徒增日後使用、出入困難，有礙各分
    得人日常生活使用，難以發揮經濟上之整體利用價值，故以
    原物分配之方式分割並非妥適，應以變價方式，使系爭土地
    之市場價值得以極大化，並避免妨礙分得人日常生活使用，
    故認系爭土地之分割以變價後按兩造如附表一所示應有部分
    比例分配價金較為適當（下稱方案一）。又系爭土地原共有
    人即訴外人冉○○妹已於起訴前死亡，其繼承人為冉啟綱、庚
    ○○，尚未辦理繼承登記（如附表一編號39）；原共有人即訴
    外人李○○絲、李○福於起訴前死亡，其繼承人為申○○及酉○○
    ，尚未辦理繼承登記（此部分於原審判決後已由申○○一人辦
    理繼承登記完畢，如附表一編號14、57）；原共有人林○守
    於原審審理中死亡，遺產管理人林瑞成律師尚未辦理繼承登
    記（如附表一編號13），併請求冉啟綱、庚○○、酉○○、申○○
    、林瑞成律師即林○守遺產管理人辦理繼承登記。爰依民法
    第823、824條規定提起本件訴訟，並於原審聲明：㈠請求判
    決將兩造共有之系爭土地准予變賣，所得價金由兩造按如附
    表一所示之應有部分比例分配；㈡申○○及酉○○應就被繼承人
    李○○絲、李○福所有系爭土地之應有部分各56/10,000，辦理
    繼承登記；㈢冉啟綱及庚○○應就被繼承人冉○○妹所有系爭土
    地之應有部分56/10,000，辦理繼承登記；㈣林瑞成律師即林
    ○守遺產管理人應就被繼承人林○守所有系爭土地之應有部分
    56/10,
000，辦理繼承登記。　　二
、上訴人及視同上訴人則以：  ㈠ｊ○○、甲乙○○、玄○○、甲亥○○、
    甲地○○○、Ｆ○○、甲己○○、ｙ○○、甲辛○○、甲癸○○、寅○○、Ｂ○○
    、甲玄○○、辰○○、Ｏ○○、Ｊ○○、ｚ○○、甲子○○、甲壬○○、丙○○
    、Ａ○○、子○○、ｉ○、黃陳月英、甲Ｄ○○、戌○○○、甲丑○○、戊○
    ○○、甲戊○○、鄧慈○㛓、Ｎ○均以：系爭土地乃伊等所有如附表
    一所示建物所屬區分所有建物之建築基地，且為供住戶通行
    之巷道及防火巷等用途之建築法定空間，依民法第823條第1
    項但書規定，系爭土地有因物之使用目的不能分割之情事，
    且公寓大廈之基地權利不得與該建物之專有部分與其所屬共
    有部分分離而為移
轉或設定負擔，故被上訴人不得請求分割系爭土地等語。  ㈡中
    興保全股份有限公司（下稱中興保全公司）係以：伊在系爭
    土地上有如附表一所示建物，該建物現況良好，並供作擺放
    保全器材、電信傳訊及員工宿舍之用，經濟
價值甚高，有保存之必要，故不同意分割系爭土地等語。　㈢Ｖ○○
    ○、Ｔ○○均稱：伊於系爭土地上並無建物，無法使用系爭土地
    ，但每年卻須繳納地價稅，同意將系爭土地變
價分割，或由實際使用系爭土地之人將持分買回等語。　  ㈣Ｒ○○
    則以：伊於系爭土地上並無建物或其他地上物存在， 雖同
    意分割系爭土地，但因伊所有坐落高雄市○○區○○○段0000000
    地號土地與系爭土地相鄰，宜將系爭土地如原判決附圖所示
    A部分劃歸伊單獨所有，使伊得以合併使用，而發揮土地最
    大效用，而原判決附圖所示B部分則因共有人眾多，無法為
    原物分配，宜變賣之，賣得價金由其他共有人按應有部分比
    例分配（下稱方案二），惟若法
院認方案二並非適當，則同意將系爭土地變價分割等語。  ㈤甲
    丙○○、甲Ａ○○、Ｚ○○、己○○、甲
丁○○、辛○○、Ｇ○○則均以：對方案一、二均不同意等語。  ㈥其餘
    上訴人及視同上訴人經合法通知，均未提出書狀作
任何聲明或陳述。     三、原審判決：㈠申○○及酉○○應就被繼承
    人李○○絲、李○福所有系爭土地之應有部分各56/10,000辦理
    繼承登記。㈡冉啟綱及庚○○應就被繼承人冉○○妹所有系爭土
    地之應有部分56/10,000辦理繼承登記。㈢林瑞成律師即林○
    守之遺產管理人應就被繼承人林○守所有系爭土地之應有部
    分56/10,000辦理繼承登記。㈣兩造共有之系爭土地分歸如原
    判決附表二所示乙組共有人，按原判決附表二「分割後應有
    部分比例」欄所示之比例維持共有。㈤如原判決附表三「應
    給付人」欄所示之人應給付「應受補償人」欄所示之人如原
    判決附表三所示應補償之金額。上訴人不服提起上訴，上訴
    聲明：㈠原判決廢棄；㈡上開廢棄部分，被上訴人在第一審之
    訴駁回。被上訴人答辯聲明：上訴駁回（至申○○、酉○○、冉
    啟綱、庚○○、林瑞成律師即林○守遺產管理人辦理繼承登
記部分，未據其
等上訴，已告確定，不另贅
述）。 四、本院論斷：　㈠系爭土地可否分割？　　  按各共有
    人，除法令另有規定或因物之使用目的不能分割或契約訂有
    不分割之期限外，得隨時請求分割共有物。共有物之分割，
    依共有人協議之方法行之，分割之方法不能協議決定者，法
    院得因任何共有人之聲請，以原物分配於各共有人，民法第
    823條第1項、第824條第1項、第2項第1款分別定有明文。上
    訴人固辯以被上訴人及Ｑ○○、Ｔ○○、Ｘ○○○之被繼承人即訴外人
    郭元坪與其他共有人前於70年3月間，以地主之身分，與建
    商達成合意並出具土地使用權同意書，提供系爭土地建築集
    合式建物，足認當時即有提供系爭土地作為建物基地坐落及
    巷道永久使用且不為分割之意，故系爭土地顯有民法第823
    條第1項但書所稱「因物之使用目的不能分割者」之情形云
    云，
並提出土地使用權同意書為證（見原審卷四第82頁）。經查：　
      　⒈系爭土地上存有如附表一「系爭土地上有無建物」欄
      所示，領有高縣建局建管字第4857號、第4857-1號及高
      縣建局建管字第5789、5789-1、5789-2、5789-3、5789-4
      號等使用執照之已辦保存登記區分所有建物（以下合稱系
      爭區分所有建物），有系爭土地上建物之登記謄本（見第
      204頁以下）及前揭使用執照相關資料（見原審卷四第51-
      158頁）附卷可稽，系
爭土地乃系爭區分所有建物之建築基地及法定空地，固堪認定。
      　　⒉然關於系爭土地是否因其上存有系爭區分所有建物
      而不得分割乙節，經高雄市政府工務局函覆稱「依建築基
      地法定空地分割辦法第3 條規定『建築基地之法定空地併
      同建築物之分割，非於分割後合於左列各款規定者不得為
      之。每一建築基地之法定空地與建築物所占地面應相連
      接，連接部分寬度不得小於二公尺。每一建築基地之建
      蔽率應合於規定。但本辦法發布前已領建造執照，或已提
      出申請而於本辦法發布後方領得建造執照者，不在此限。
      每一建築基地均應連接建築線並得以單獨申請建築。每
      一建築基地之建築物應具獨立之出入口』，系爭土地領有
      前述使用執照，請依建築基地法定空地分割辦法規定，辦
      理法定空地分割」等語（見原審卷四第16至17頁、本院卷
      二第225至226頁）；嗣本院再以原審所採分割方案（即部
      分變價分割、部分原物分割，且僅於共有人間轉換持分比
      例，並未有實際土地分割線之劃分）詢問高雄市工務局是
      否符合上開分割辦法第3條各款之規定，則據覆以「因檢
      討上開建築基地法地空地分割辦理規定時須有實際分割尺
      寸及面積以供判斷，本案倘無實際土地分割線之劃分方案
      ，本局無法核判」等語在卷（見本院卷二第361至362頁）
      。故系爭土地雖為系爭區分所有建物之建築基地及法定空
      地，然如所採行之分割方法（僅於共有人間移轉應有部分
      比例）未違反前開規定，自無不得裁判分割之理，是本件
      尚無依法令不得分割之情形，上訴人徒以系爭土地為系爭
所有建物之基地及法定空地即謂系爭土地不得分割，尚無可採。
      　　⒊按民法第823條第1項所謂因物之使用目的不能分割
      ，係指共有物繼續供他物之用，而為其物之利用所不可或
      缺，或為一權利之行使所不可或缺者而言。例如界標、界
      牆、區分所有物之共有基地、共有之通路等均是（最高法
      院50年台上字第第970號判決意旨參照）。惟前開裁判意
      旨所指因他物之用，而為其物之利用或使用目的，係指共
      有物因本身之分割，造成他物之利用或使用目的不能完成
      而言。苟共有物土地之分割，分割後之各筆土地之所有權
      人及所有權範圍，雖與分割前有所變動，然如分割後之各
      筆土地所有權人，仍受分割前即已存在之法律關係之拘束
      ，該法律關係之權利人得繼續對分割後各筆土地所有人主
      張權利者，即不能遽謂為將因共有物之分割，致他物之利
      用或使用目的不能完成（最高法院109年度台上字第93號
      判決意旨可參）。本件被上訴人及Ｑ○○、Ｔ○○、Ｗ○○、Ｘ○○○
      、Ｖ○○○等人前以系爭區分所有建物無權占用係張土地為由
      ，對系爭區分所有建物之區分所有權人起訴請求返還不當
      得利，經本院104年度上易字第364號（下稱另案）審理後
      ，以系爭區分所有建物當初係經系爭土地之全體共有人出
      具前開土地使用權同意書而合法申請建造執照興建並辦理
      所有權第一次登記，即系爭區分所有建物之起造人係借用
      系爭土地應有部分以之為建築基地及私設巷道使用（借地
      建屋），且系爭同意書並未約定使用期限及對價，衡情借
      貸目的使用完畢應指系爭建物不堪使用或經拆除為止，故
      系爭區分所有建物占用系爭土地乃屬有權占有為由，駁回
      被上訴人及Ｑ○○等人之訴確定，固有該判決書在卷可稽（
      見本院卷一第71至85頁），並經本院調取該案卷宗核閱綦
      詳。然依前開說明，系爭區分所有建物縱有合法使用系爭
      土地之權源，惟於系爭土地分割後，各分得土地之所有權
      人之權利範圍雖有不同，因上開使用借貸關係仍繼續存在
      於分割後之各筆土地上，自仍得繼續提供予系爭區分所有
      建物使用，故尚難謂因該使用關係之存在，即致系爭土地
      有因使用目的不能分割之情事。另佐以卷附甲玄○○與原建
      商間之預定房屋買賣契約書（見本院卷第424至432頁）第
      2條載明「房屋及巷道公共設施等所用基地由甲方（即甲
      玄○○）直接另向地主承購」等語，益徵系爭區分所有建物
      之最初所有權人於當初買受時，即知建商並未取得系爭土
      地之全部應有部分，則對其等嗣後如未向地主承購其他系
      爭土地應有部分，將來即有分割可能顯可預見，且民法為
      有效促進共有物之利用，本即採簡化共有關係之方向為原
      則，此由民法第824條第2項規定共有物之分割得因任一共
      有人請求即得為之亦明，法院實不宜對共有人請求分割增
      加法律原所無之限制；況系爭土地之原始共有人雖曾出具
      土地使用權同意書供興建系爭區分所有建物，然其與繼受
      人等嗣後均未能使用系爭土地，卻長期負擔地價稅等相關
      費用，亦有違使用者付費之公平原則，則上訴人所辯系爭
      土地有因物之使用目的不能分割之
情事，及被上訴人事後提起本件訴訟有違誠信原則云云，均不足
      採。　　⒋再被上訴人主張兩造就系爭土地並無訂立不分
      割之特約，且就分割方法迄未獲得一致協議等情，上訴人
      並未爭執；從而，系爭土地既無因物之使用目的不能分割
      ，亦無法令或契約限制
不分割之情形，則其請求分割系爭土地，即屬有據。　&nb
sp;  ㈡系爭土地之分割方法應以何者為適當？　　　　按共有物
    分割之方法不能協議決定，或於協議決定後因消滅時效完成
    經共有人拒絕履行者，法院得因任何共有人之請求 ，命為
    下列之分配：以原物分配於各共有人。但各共有人均受原
    物之分配顯有困難者，得將原物分配於部分共有人。原物
    分配顯有困難時，得變賣共有物。以價金分配於各共有人；
    或以原物之一部分分配於各共有人，他部分變賣，以價金分
    配於各共有人。以原物為分配時，如共有人中有未受分配，
    或不能按其應有部分受分配者，得以金錢補償之。以原物為
    分配時，因共有人之利益或其他必要情形，得就共有物之一
    部分仍維持共有，民法第824條第1至4項定有明文。次按稱
    區分所有建築物者，謂數人區分一建築物而各專有其一部，
    就專有部分有單獨所有權，並就該建築物及其附屬物之共同
    部分共有之建築物；區分所有人就區分所有建築物共有部分
    及基地之應有部分，依其專有部分面積與專有部分總面積之
    比例定之。但另有約定者，從其約定；專有部分與其所屬之
    共有部分及其基地之權利，不得分離而為移轉或設定負擔，
    民法第799條第1、4、5項亦有明定。又法院裁判分割共有物
    ，定其分配，應兼顧全體共有人之利益，斟酌各共有人之利
    害關係並共有物之性質、價格、利用價值及經濟效用決之，
    究以原物分割或變價分割為適當，法院應斟酌當事人意願、
    共有物之使用情形、經濟效用及全體共有人之利益等情形而
    為適當之分割，不受共有人所主張分割方法之拘束（最高法
    院84年度台上字第1538號、88年度台上字
第600號判決要旨參照）。經查：　　⒈系爭土地如以變價方式分
      割（方案一），將致系爭土地與其上之系爭區分所有建物
      所有權單獨分離而為移轉；而Ｒ○○主張將原判決附圖編號A
      部分分歸其個人單獨所有，編號B部分則由其餘共有人維
      持共有（方案二），亦將致坐落編號A部分之區分所有建
      物所有權與基地分離，與民法第799條第5項規定相抵觸，
      均非妥適。又本件上訴後，兩造就上開2方案均不可採，
亦已不再爭執（見本院卷二第345頁），足見此2方案確非適當。
      　　⒉系爭區分所有建物之所有權人如附表一所示，此有
      系爭區分所有建物登記謄本可憑（見第201-308頁），可
      知系爭土地如附表一編號1、2、13、23、29、30、31、68
      、72、73所示之共有人（以下合稱甲組共有人）在系爭土
      地上並無區分所有建物（編號10上訴人甲玄○○部分詳下述
      ⒊），而其餘共有人（以下合稱乙組共有人）則同時為坐
      落系爭土地上之區分所有建物所有權人。本院審酌系爭土
      地上因存有系爭區分所有建物，並為其建築基地及法定空
      地，致甲組共有人已無法再於系爭土地上建築房屋或為其
      他使用，且因民法第799條第4 、5項及建築基地法定空地
      分割辦法之規範限制，系爭土地亦已無法再予細分，若將
      系爭土地分配予乙組共有人維持共有，再由乙組共有人以
      金錢補償未受分配之甲組共有人（下稱方案三），將可符
      合民法第799條第5項及建築基地法定空地分割辦法之規定
      ，亦兼顧甲組共有人之權利及系爭土地之使
用狀況，較屬公平，故本院認應以方案三分割較屬妥適。 　　⒊
      甲玄○○另以其對附表一所載系爭土地應有部分及其於系爭
      土地上並無登記建物（附表一編號10）等節固不爭執，然
      其為附表一編號107所示建物即門牌號碼明德路57巷8之3
      號房屋（下稱系爭8之3號房屋）之實際權利人，系爭8之3
      號房屋雖登記於劉○源（原判決誤為吳○源）名下，實際均
      由其使用收益，其並於該處設立戶籍，如認系爭土地得以
      分割，其應與其他具區分所有建物所有權之共有人共同列
      為乙組進行分割等語，並提出預定不動產買賣契約書、本
      院104年度上易字第364號返還不當得利事件（下稱另案）
      筆錄、甲玄○○戶籍謄本、系爭8之3號房屋歷史房屋稅單、
      建照執照變更起造人紀錄表、另案判決書等件（見本院卷
      一第417至437頁、卷二第75至160頁）為證；被上訴人及Ｑ
      ○○、郭○惠、Ｘ○○○、中興保全公司、Ｖ○○○等人則以甲玄○○
      無法證明其與劉○源間存有借名登記關係，仍應列為甲組
      共有人云云。查證人即劉○源之子甲庚○○於本院到庭證稱
      系爭8之3號房屋目前仍是甲玄○○使用並居住其內，其並不
      知道甲玄○○與劉○源間就該房屋之借名登記關係，兩人也
      沒有任何關係，劉○源係陸軍少將退伍，退伍之後一直住
      在臺北文山區家中，其係因另案收到法院通知，才循址去
      找到甲玄○○，請甲玄○○提供相關資料後，認為系爭8之3號
      房屋之房屋稅金、買賣價金應該都是甲玄○○出的，因為劉
      ○源並沒有繳過，且房子一蓋好就是甲玄○○搬進去住，其
      與母親商量後，認為時間已經過這麼久，復始終都是甲玄
      ○○繳納系爭8之3號房屋之相關稅金，並未造成追繳的情形
      ，其等也不想追究，現在相關繼承人也沒有意願就系爭8
      之3號房屋辦理繼承登記，其個人與母親、劉文雄均同意
      將該屋回復登記給甲玄○○，至於其他繼承人其無法聯繫，
      無法代表發言等語在卷（見本院卷二第3787至384頁）。
      本院審酌系爭8之3號房屋雖登記為劉○源所有，惟始終由
      甲玄○○占有使用並支付房屋相關費用，足認甲玄○○就系爭
      8之3號房屋確與劉○源有使用之約定，多年來始未有任何
      爭議，則為保障甲玄○○日後得完整使用系爭8之3號房屋暨
      其坐落基地與法
定空地之權利，自應將甲玄○○與其他具系爭區分所有建物所有權
      之共有人均歸為乙組共有人，方為適當。　　⒋本件應採
      方案三之方式分割，業如上述，則依民法第799條第4項規
      定，系爭區分所有建物之所有權人持有基地即系爭土地之
      應有部分比例，應按各戶區分所有建物之專有部分面積（
      分別如附表一所示，甲玄○○部分則按劉○源名下系爭8之3
      號房屋之專有部分面積計算），占各戶所屬該棟公寓專有
      部分總面積之比例定之。本院就此囑託中誠不動產估價事
      務所（下稱中誠事務所）依上開原則及比例，製作中誠高
      估字第10707017-3號不動產估價報告書（下稱系爭3號估
      價報告），計算乙組共有人（包含各區分所有建物之所有
      權人及甲玄○○）分割後就系爭土地之應有部分比例如系爭
      3號估價報告內「分割前、後各共有人分得價格差異彙整
      表」中「分割後土地原應有部分比例」欄所示（見外放系
      爭3號估價報告第9頁）。至附表一編號108、109號所示之
      區分所有建物所有權人即訴外人吳寶鳳、林文得，因並非
      系爭土地共有人，其等於系爭土地分割後尚無從分配取得
      系爭土地應有部分，故經本院將該2人之區分所有建物專
      有部分所占比例剔除，並按前述「分割後土地原應有部分
      比例」欄所示乙組共有人之應有部分比例調
整後，系爭土地採方案三分割後之乙組共有人應
有部分比例，即如附表二之「分割後應有部分比例」欄所示。　
        ㈢系爭土地分割後應如何補償？　　⒈按以原物為分配時
      ，如共有人中，有不能按其應有部分受分配者，得以金錢
      補償之，民法第824條第3項定有明文。故 以原物為分配
      時，各共有人是否應為補償或受補償，均應以其所受分配
      者，是否已逾或少於其應有部分為斷，且補償金額之多寡
      ，亦應以應有部分為計算之標準。又按共有物之原物分割
      ，依民法第825條規定觀之，係各共有人就存在於共有物
      全部之應有部分互相移轉，使各共有人取得各自分得部分
      之單獨所有權。故原物分割而應以金錢為補償者，倘分得
      價值較高及分得價值較低之共有人均為多數時，該每一分
      得價值較高之共有人即應就其補償金額對於分得價值較低
      之共有人全體為補償，並依各該短少部分之比例，定其給
      付金額 ，方符共有物原物分割為共有物應有部分互相移
      轉之本旨（最高法院);" ref="style">85台上字第2676號
      裁判要旨參照）。　　⒉系爭土地採方案三之方式分割後
      ，因甲組共有人未能按其等之應有部分受分配，自應以金
      錢補償之。原審囑託中誠事務所鑑定系爭土地市價，經分
      析系爭土地之特性、利用現況、公共設施便利性及周遭環
      境，並參考鄰近相類似地形土地之實價登錄成交價格，並
      依其個別因素調整調整價格參數後，認系爭土地之每平方
      公尺市價為新臺幣（下同）43,477元乙節，此有該所中誠
      高估字第00000000號不動產估價報告書可參（見外放該估
      價報告第109頁），本院審酌上開估價結果，係經中誠事
      務所派員實地調查，蒐集並查該證比較標的相關資料，選
      擇與勘估標的條件相同或類似之比較標的，並以系爭土地
      為本件估價之基準地，應用比較法、土地開發分析法為評
      估方法，評估基準地即系爭土地之單價為每平方公尺43,4
      77元，自屬客觀可採。則甲組共有人於系爭土地採方案三
      之方式分割後，因未按其等原應有部分分配土地所減少之
      財產價值係如附表二「減少金額」欄所示；而乙組共有人
      於系爭土地採方案三之方式分割後，因取得較其等原應有
      部分多之應有部分比例，財產價值增加數額則如附表二「
      調整後增加金額」欄所載，且兩造對此補償金額之計算亦
      均表示不爭執（見本院卷三第150頁），故依前引
規定及說明，乙組共有人應以金錢補償甲組共有人，各共有人應
    互為找補之金額則如附表三所示。 　㈣另按應有部分有抵押
    權或質權者，其權利不因共有物之分割 而受影響。但有下
    列情形之一者，其權利移存於抵押人或出 質人所分得之部
    分：權利人同意分割。權利人已參加共有物分割訴訟。
    權利人經共有人告知訴訟而未參加，民法第824條之1條第2
    項定有明文。查系爭土地之抵押權人如附表四所示，此有系
    爭土地登記謄本在卷可證（見本院卷三第207至233頁）。經
    原審及本院依職權分別對其等告知訴訟（見第42頁、卷五第
    60頁、本院送達證書專卷三第157至195頁），惟其等均未依
    民事訴訟法第59條規定提出參加書狀表明參加訴訟，核已生
    上開民法第824條之1第2項第3 款所定告知訴訟之效力，則
    附
表四所示抵押權人就系爭土地之抵押權，均移存於其等之抵押義
    務人所分得部分，併此敘明。 　　五、綜上所述，被上訴
    人依民法第823條、第824條規定，請求就系爭土地為分割，
    係屬有據。又系爭土地之分割方案經斟酌系爭土地性質、使
    用現狀、經濟效用、相關法規限制及共有人之意願等情，認
    應採方案三之方式分割，並就甲玄○○部分依系爭8之3號房屋
    之專有部分面積列入乙組共有人，即由附表二所示乙組共有
    人按附表二「分割後應有部分比例」欄所示比例繼續維持共
    有，較為適當。另因系爭土地採方案三之方式分割後，甲組
    共有人未受分配土地，經參考鑑價結果找補計算後，認各共
    有人應互為找補之金額如附表三所示。原審所為分割方法，
    尚有未洽
，上訴意旨指摘原判決此部分不當，求予廢棄改判，為有理由，
    應由本院予以廢棄，改判如主文第二、三項所
示。六、本件為判決基礎之事實已明，兩造其餘攻擊
或防禦方法於訴訟結果不生影響，故不逐一論述，附此敘明。七
、據上論
結，本件上訴為有理由，判決如主文。　中　　華　　民　　國
                            　　111 　年　　5 　　月　　
                            11　　日          &nbs
p;         民事第五庭                  &
nbsp;         審判長法  官 蘇姿月                   
;           法  官 郭宜芳                   
;   &nb
sp;       法  官 謝雨真以上正本證明與原本無異。如對本判
決上訴，須於判決送達後20日內向本院提出上訴狀，其未表明上
訴理由者，應於上訴後20日內向本院提出上訴理由書（均須按他
造當事人之人數附繕本）。上訴時應提出委任
律師或具有律師資格之人之委任狀，並依附註條文規定辦理。如
委任律師
提起上訴者，應一併繳納上訴審裁判費。中　　華　　民　　國　　111 　年　　5 　　月　　11　　日                    &nbs
p; 
   
     書記官 陳勃諺  附註：民事訴訟法第466條之1
：對於第二審判決上訴，上訴人應委任律師為訴訟代理人，但上
訴人或其法定代理人具有律師資格者，不在此限。上訴人之配偶
、三親等內之血親、二親等內之姻親，或
上訴人為法人、中央或地方機關時，其所屬專任人員具有律
師資格並經法院認適當者，亦得為第三審訴訟代理人。第1項但書及第2項情形，應於提起上訴或委任時釋明之。　　　udfieldname="hide">==========強制換頁==========　　　　　　　　　　　　　　　　　　　附表一編號nteditable="false" style="outline: none;">當事人成為共有人之時間teditable="false" style="outline: none;">應有部分(出處 本院卷三)ble="false" style="outline: none;">於系爭土地上有無建物 【建號、建物門牌、出處（原審卷三）】備註(出處)1nteditable="false" style="outline: none;">Ｗ○○81.11.10ble="false" style="outline: none;">1/28 （卷三P171）無被上訴人2nteditable="false" style="outline: none;">Ｒ○○69.06.28able="false" style="outline: none;">1/7 （卷三P159）無3nteditable="false" style="outline: none;">Ｓ○○70.12.30"false" style="outline: none;">56/10000 （卷三P159）tyle="outline: none;">建號：高雄市○○區○○○段○○○○0000○號門牌：○○路00巷0之0號（P239）4nteditable="false" style="outline: none;">甲未○○106.4.19itable="false" style="outline: none;">56/10000（卷三P201）editable="false" style="outline: none;">2669建號○○路00巷0號（P257）●Ｉ○○106.4.19以買賣移轉登記與甲未○○(本院卷三P517)5enteditable="false" style="outline: none;">戌○○○71.8.20ditable="false" style="outline: none;">56/20000（卷三P159）teditable="false" style="outline: none;">2676建號○○路00號(權利範圍1/2)（P265）6tenteditable="false" style="outline: none;">ｎ○○71.8.20ditable="false" style="outline: none;">56/10000（卷三P161）teditable="false" style="outline: none;">2675建號○○路00之0號（P264）7tenteditable="false" style="outline: none;">Ｂ○○71.8.20ditable="false" style="outline: none;">56/10000（卷三P161）teditable="false" style="outline: none;">2644建號○○路00巷0號（P228）8tenteditable="false" style="outline: none;">甲甲○○71.8.20editable="false" style="outline: none;">56/10000（卷三P161）nteditable="false" style="outline: none;">2645建號○○路00巷0之0號（P229）9tenteditable="false" style="outline: none;">ｕ○○○71.8.20editable="false" style="outline: none;">56/10000（卷三P161）nteditable="false" style="outline: none;">2671建號○○路00巷0之0號（P260）10ntenteditable="false" style="outline: none;">甲玄○○71.9.20teditable="false" style="outline: none;">56/10000（卷三P161）無11ntenteditable="false" style="outline: none;">甲Ｃ○○○71.9.20nteditable="false" style="outline: none;">56/10000（卷三P163）tenteditable="false" style="outline: none;">2705建號○○路00之0號（P301）12contenteditable="false" style="outline: none;">盧美貎71.10.14nteditable="false" style="outline: none;">56/10000（卷三P163）tenteditable="false" style="outline: none;">2679建號○○路00巷0之0號（P269）13contenteditable="false" style="outline: none;">林○守71.11.27（遺產管理人林瑞成律師）nteditable="false" style="outline: none;">56/10000（卷三P163）無e="text-indent: -72px; padding-left: 72px;">●108.2.15死亡台灣高雄少年及家事法院選任林瑞成律師為林○守之遺產管理人（原審卷五P214-217）ontenteditable="false" style="outline: none;">14 ＋57contenteditable="false" style="outline: none;">申○○109.12.3nteditable="false" style="outline: none;">56/10000（卷三P205）tenteditable="false" style="outline: none;">2701建號○○路00號（P296）; padding-left: 24px;">●原共有人葉金絲於104.3.3死亡，繼承人已辦理分割繼承登記。(申○○、酉○○均為繼承人，惟僅登記為申○○名下)15contenteditable="false" style="outline: none;">陳○祐109.7.14able="false" style="outline: none;">28/10000 （卷三P205）t: 24px;">●原共有人Ｊ○○107.12.4贈與應有部分各1/2予陳○華、陳○祐　(本院卷三P520)●陳○祐108.4.17贈與應有部分1/2予丑○○　(本院卷三P521)●陳○華109.7.14贈 與應有部分1/2予陳○祐 (本院卷三P523)丑○○部分於111.3.17經查封登記(本院卷三P527)contenteditable="false" style="outline: none;">丑○○108.4.17nteditable="false" style="outline: none;">28/10000（卷三P201）16contenteditable="false" style="outline: none;">己○○73.5.14able="false" style="outline: none;">56/10000 （卷三P163）tenteditable="false" style="outline: none;">2629建號○○路00巷0之0號（P211）17contenteditable="false" style="outline: none;">甲申○○75.7.14table="false" style="outline: none;">56/10000 （卷三P165）ntenteditable="false" style="outline: none;">2662建號○○路00巷00之0號（P248）18 contenteditable="false" style="outline: none;">甲午○○75.7.30itable="false" style="outline: none;">56/10000 （卷三P165）ontenteditable="false" style="outline: none;">2650建號○○路00巷00之0號（P236）19" contenteditable="false" style="outline: none;">Ｇ○○76.6.17tenteditable="false" style="outline: none;">56/10000（卷三P165）ontenteditable="false" style="outline: none;">2652建號○○路00巷00之0號（P238）20ntenteditable="false" style="outline: none;">ｌ○○即曾慶蘭94.9.12itable="false" style="outline: none;">56/10000 （卷三P165）ontenteditable="false" style="outline: none;">2627建號○○路00巷00之0號（P209）21 contenteditable="false" style="outline: none;">ｑ○○○78.3.13tenteditable="false" style="outline: none;">56/10000（卷三P167）ontenteditable="false" style="outline: none;">2661建號○○路00巷00之0號（P247）22" contenteditable="false" style="outline: none;">玄○○79.10.23tenteditable="false" style="outline: none;">56/10000（卷三P167）ontenteditable="false" style="outline: none;">2667建號○○路00巷00之0號（P254）23" contenteditable="false" style="outline: none;">未○○80.3.27itable="false" style="outline: none;">56/10000 （卷三P167）無24" contenteditable="false" style="outline: none;">黃○○80.9.24itable="false" style="outline: none;">56/10000 （卷三P167）ontenteditable="false" style="outline: none;">2635建號○○路00巷00之0號（P217）25" contenteditable="false" style="outline: none;">甲戊○○80.11.1ditable="false" style="outline: none;">56/10000 （卷三P169）contenteditable="false" style="outline: none;">2678建號○○路00巷00之0號（P268）26t" contenteditable="false" style="outline: none;">ｔ○○108.8.14ntenteditable="false" style="outline: none;">56/10000（卷三P203）contenteditable="false" style="outline: none;">2625建號○○路00巷00之0號（P207）●原共有人黃陳月英108.3.20死亡，應有部分由ｔ○○繼承，已辦理分割繼承登記（原審卷五P229）27t" contenteditable="false" style="outline: none;">甲戌○○81.4.30ontenteditable="false" style="outline: none;">56/10000（卷三P169） contenteditable="false" style="outline: none;">2664建號○○路00巷00之0號P250）28xt" contenteditable="false" style="outline: none;">甲Ｄ○○81.5.6teditable="false" style="outline: none;">56/10000 （卷三P169）" contenteditable="false" style="outline: none;">2707建號○○路00巷00之0號（P303）29ext" contenteditable="false" style="outline: none;">Ｑ○○81.11.10ntenteditable="false" style="outline: none;">1/28 （卷三P169）無30ext" contenteditable="false" style="outline: none;">Ｔ○○81.11.10ntenteditable="false" style="outline: none;">1/28 （卷三P169）無31xt" contenteditable="false" style="outline: none;">Ｘ○○○81.11.10ntenteditable="false" style="outline: none;">1/28 （卷三P171）無32xt" contenteditable="false" style="outline: none;">甲地○○○82.2.22nteditable="false" style="outline: none;">56/10000 （卷三P171）t" contenteditable="false" style="outline: none;">2634建號○○路00巷00之0號（P216）33Text" contenteditable="false" style="outline: none;">甲○○83.1.10nteditable="false" style="outline: none;">56/10000 （卷三P171）t" contenteditable="false" style="outline: none;">2654建號○○路00巷00之0號（P240）34Text" contenteditable="false" style="outline: none;">Ｃ○○84.3.16 contenteditable="false" style="outline: none;">56/10000（卷三P173）t" contenteditable="false" style="outline: none;">2696建號○○路00巷00之0號（P290）35ext" contenteditable="false" style="outline: none;">中興公司85.4.6 contenteditable="false" style="outline: none;">56/10000（卷三P173）t" contenteditable="false" style="outline: none;">2657建號○○路00巷00之0號（P243）36Text" contenteditable="false" style="outline: none;">甲辰○○85.6.29enteditable="false" style="outline: none;">56/10000 （卷三P173）xt" contenteditable="false" style="outline: none;">2683建號○○路00巷00之0號（P274）37Text" contenteditable="false" style="outline: none;">Ｍ○○○85.10.14enteditable="false" style="outline: none;">46/10000 （卷三P173）xt" contenteditable="false" style="outline: none;">2688建號○○路00巷00之0號（P281）38lText" contenteditable="false" style="outline: none;">宇○○110.9.3" contenteditable="false" style="outline: none;">56/10000（卷三P207）xt" contenteditable="false" style="outline: none;">2640建號○○路00巷00之0號（P223）: -24px; padding-left: 24px;">●Ｏ○○109.12.14　買賣予Ｐ○○　 (本院卷三P525)●Ｐ○○110.9.3買賣予宇○○　(本院卷三P526)39Text" contenteditable="false" style="outline: none;">冉○○妹87.8.21enteditable="false" style="outline: none;">56/10000 （卷三P173）xt" contenteditable="false" style="outline: none;">2693建號○○路00巷00之0號（P287）●102.12.27死亡冉啟綱●冉○○妹之繼承人迄未辦理繼承登記庚○○40lText" contenteditable="false" style="outline: none;">甲Ａ○○88.9.2t" contenteditable="false" style="outline: none;">56/10000（卷三P175）ext" contenteditable="false" style="outline: none;">2649建號○○路00巷00之0號（P235）41olText" contenteditable="false" style="outline: none;">甲宇○○108.10.1ntenteditable="false" style="outline: none;">56/10000 （卷三P203）Text" contenteditable="false" style="outline: none;">2656建號○○路00巷00號（P242）●原共有人謝博文108.9.2死亡，應有部分由甲宇○○繼承，已辦理分割繼承登記（原審卷五P229）42colText" contenteditable="false" style="outline: none;">ｓ○○○89.9.15ontenteditable="false" style="outline: none;">56/10000 （卷三P175）lText" contenteditable="false" style="outline: none;">2628建號○○路00巷00之0號（P210）43"colText" contenteditable="false" style="outline: none;">Ｕ○○89.11.14ontenteditable="false" style="outline: none;">56/10000 （卷三P175）lText" contenteditable="false" style="outline: none;">2660建號○○路00巷00之0號（P246）44"colText" contenteditable="false" style="outline: none;">甲丑○○90.6.28contenteditable="false" style="outline: none;">56/10000 （卷三P175）olText" contenteditable="false" style="outline: none;">2677建號○○路00巷00之0號（P267）45="colText" contenteditable="false" style="outline: none;">甲丑○○108.8.14 contenteditable="false" style="outline: none;">56/30000 （卷三P177）colText" contenteditable="false" style="outline: none;">2712建號○○路00巷00之0號(權利範圍1/3)（P308）●原共有人樊葉季珠108.5.1死亡，應有部分因分割繼承登記予甲丑○○（原審卷五P246、原審卷六P55-57）46ef="colText" contenteditable="false" style="outline: none;">甲丑○○108.8.14t" contenteditable="false" style="outline: none;">56/30000 （卷三P177）同上●戊○○○之應有部分於108.8.14因買賣移轉登記予甲丑○○47="colText" contenteditable="false" style="outline: none;">56/30000（卷三P177）同上48="colText" contenteditable="false" style="outline: none;">56/10000（卷三P177）ef="colText" contenteditable="false" style="outline: none;">2630建號○○路00巷0號（P212）49f="colText" contenteditable="false" style="outline: none;">56/10000（卷三P177）ref="colText" contenteditable="false" style="outline: none;">2648建號○○路00巷00之0號（P233）50Text" contenteditable="false" style="outline: none;">56/10000 （卷三P177）ref="colText" contenteditable="false" style="outline: none;">2708建號○○路00巷00之0號（P304）51f="colText" contenteditable="false" style="outline: none;">50/10000（卷三P179）ref="colText" contenteditable="false" style="outline: none;">2659建號○○路00巷00之0號（P245）"text-indent: -24px; padding-left: 24px;">●依法為輔助宣告由 高雄市社會局局長  為其輔助人(高雄少家法院106監宣832號)52Text" contenteditable="false" style="outline: none;">56/10000 （卷三P179）ref="colText" contenteditable="false" style="outline: none;">2631建號○○路00巷0號（P213）53f="colText" contenteditable="false" style="outline: none;">56/10000（卷三P203）ref="colText" contenteditable="false" style="outline: none;">2633建號○○路00巷00之0號（P215）●ｚ○○於110.4.13買賣予ｋ○○ (本院卷三P526)54f="colText" contenteditable="false" style="outline: none;">56/10000（卷三P179）ref="colText" contenteditable="false" style="outline: none;">2689建號○○路00巷00之0號（P282）55f="colText" contenteditable="false" style="outline: none;">56/10000（卷三P179）ref="colText" contenteditable="false" style="outline: none;">2639建號○○路00巷00之0號（P222）56ef="colText" contenteditable="false" style="outline: none;">44/10000（卷三P181）申○○ contenteditable="false" style="outline: none;">56/10000  （卷三P205）●原共有人李○福103.8.13死亡，繼承人已辦理分割繼承登記(申○○、酉○○均為繼承人，惟僅登記於申○○名下)58<div ref="colText" contenteditable="false" style="outline: none;">ｏ○○95.6.12lText" contenteditable="false" style="outline: none;">56/10000 （卷三P181）59ef="colText" contenteditable="false" style="outline: none;">甲卯○○(未成年)95.10.5olText" contenteditable="false" style="outline: none;">28/10000 （卷三P181）ref="colText" contenteditable="false" style="outline: none;">92.3.25生（鳳司調卷P105）60ref="colText" contenteditable="false" style="outline: none;">甲寅○○(未成年)95.10.5colText" contenteditable="false" style="outline: none;">28/10000 （卷三P181）同上61>ｐ○○96.1.9colText" contenteditable="false" style="outline: none;">56/10000 （卷三P181）62>寅○○96.2.6colText" contenteditable="false" style="outline: none;">56/10000 （卷三P183）63>甲癸○○96.4.18"colText" contenteditable="false" style="outline: none;">56/10000 （卷三P183）<div ref="colText" contenteditable="false" style="outline: none;">2637建號○○路00巷0號（P220）64">宙○○96.6.29<div ref="colText" contenteditable="false" style="outline: none;">2626建○○路00巷00之0號（P208）65">ｘ○○98.9.30"colText" contenteditable="false" style="outline: none;">56/10000 （卷三P183）<div ref="colText" contenteditable="false" style="outline: none;">2663建號○○路00巷00之0號（P249）66">Ｅ○○99.1.6<div ref="colText" contenteditable="false" style="outline: none;">2681建號○○路00巷00之0號（P272）67">丁○○109.11.17"colText" contenteditable="false" style="outline: none;">44/10000 （卷三P205）<div ref="colText" contenteditable="false" style="outline: none;">2710建號○○路00巷00之0號（P306）e="outline: none;">yle="text-indent: -24px; padding-left: 24px;">●Ｄ○○96.4.13生（鳳司調卷P113、原審卷一P163●Ｄ○○109.10.5買賣予田○萍(本院卷三P524)●田○萍109.11.17買予丁○○(本院卷三P524)68>Ｖ○○○99.5.13colText" contenteditable="false" style="outline: none;">1/7  （卷三P185）無69">ａ○○109.2.4"colText" contenteditable="false" style="outline: none;">56/10000 （卷三P203）<div ref="colText" contenteditable="false" style="outline: none;">2691建號○○路00巷00之0號（P285）>"text-indent: -24px; padding-left: 24px;">●鄧慈○㛓109.1.8因買賣移轉登記予黃○銘●109.2.4黃○銘買　賣移轉登記予ａ○　○(本院卷三P523)70">Ａ○○101.1.18"colText" contenteditable="false" style="outline: none;">56/10000 （卷三P185）<div ref="colText" contenteditable="false" style="outline: none;">2651建號○○路00巷00之0號（P237）71">癸○○101.3.5<div ref="colText" contenteditable="false" style="outline: none;">2632建○○路00巷00之0號（P214）72">ｃ○○101.4.16ref="colText" contenteditable="false" style="outline: none;">1/28 （卷三P187）無73">ｂ○○101.4.16ref="colText" contenteditable="false" style="outline: none;">1/28 （卷三P187）無74">亥○○101.5.10"colText" contenteditable="false" style="outline: none;">56/10000 （卷三P187）<div ref="colText" contenteditable="false" style="outline: none;">2636建號○○路00巷00之0號（P218）75">甲Ｂ○○101.8.14="colText" contenteditable="false" style="outline: none;">56/10000 （卷三P187）olText" contenteditable="false" style="outline: none;">2658建號○○路00巷00之0號（P244）761">甲子○○101.10.18f="colText" contenteditable="false" style="outline: none;">28/10000 （卷三P189）>ontenteditable="false" style="outline: none;">2687建號○○路00巷00之0號( 權利範圍1/2)P27977<div ref="colText" contenteditable="false" style="outline: none;">甲壬○○(未成年)101.10.1828/10000（卷三P189）同上>95.1.3生（鳳司調卷P123）78="1">甲辛○○101.11.12>56/10000（卷三P189）1">ref="colText" contenteditable="false" style="outline: none;">2643建號○○路00巷00之0號（P226）79n="1">甲己○○101.11.29">56/10000（卷三P189）"1">ef="colText" contenteditable="false" style="outline: none;">2672建號○○路00巷00之0號（P261）80an="1">甲亥○○102.1.251">56/10000（卷三P189）="1">ref="colText" contenteditable="false" style="outline: none;">2682建號○○路00巷00之0號（P271）81pan="1">甲黃○○108.8.5n="1">ref="colText" contenteditable="false" style="outline: none;">2699建號○○路00巷00之0號（P293）ndent: -24px; padding-left: 24px;">●原共有人沈恩如108.6.2死亡，應有部份由壬○○繼承，壬○○於108.8.5再出售予甲黃○○。（原審卷五P229、P245反）82wspan="1">卯○○102.12.30<div ref="colText" contenteditable="false" style="outline: none;">56/10000 （卷三P191）an="1"><div ref="colText" contenteditable="false" style="outline: none;">2624○○路00巷00號（P206）83wspan="1">Ｙ○○103.1.22<div ref="colText" contenteditable="false" style="outline: none;">56/10000 （卷三P191）an="1"><div ref="colText" contenteditable="false" style="outline: none;">2674建號○○路00巷00之0號（P263）84wspan="1">ｈ○○103.2.19="1">56/10000（卷三P191）an="1">85wspan="1">甲宙○○103.3.1356/10000 （卷三P191）pan="1">865.6364px;">天○○103.4.214px;">56/20000（卷三P193）727px;">2711建號○○路00巷00之0號（P307）●天○○110.8.10　由56/10000中贈予　地○○56/200000.7273px;">地○○110.8.10ef="colText" contenteditable="false" style="outline: none;">56/20000  （卷三P207）87owspan="1">Ｚ○○103.4.2456/10000 （卷三P193）pan="1">88owspan="1">辛○○103.6.27n="1">56/10000（卷三P193）pan="1">89owspan="1">Ｋ○○103.12.8n="1">56/10000（卷三P193）pan="1">90owspan="1">Ｌ○○104.2.10n="1">56/10000（卷三P195）pan="1">91owspan="1">Ｆ○○104.5.25n="1">56/10000（卷三P195）pan="1">92owspan="1">甲丁○○104.7.15>56/10000 （卷三P195）span="1">2706建號○○路00巷00之0號（P302）93 rowspan="1">ｉ○104.9.25an="1">56/10000（卷三P195）span="1">2709建號○○路00巷00之0號（P305）94rowspan="1">ｇ○○104.10.29an="1">56/10000（卷三P195）span="1"><div ref="colText" contenteditable="false" style="outline: none;">2690建號○○路00巷00之0號（P283）95rowspan="1">ｒ○○104.11.124">公同共有56/10000（卷三P197）span="4">ref="colText" contenteditable="false" style="outline: none;">2702建號○○路00巷00之0號(公同共有)（P297）96rowspan="1">ｄ○○104.11.1297rowspan="1">ｆ○○104.11.1298an="1">ｅ○○(未成年)104.11.12n="1">90.10.22生（鳳司調卷P144）99rowspan="1">甲乙○○104.12.16pan="1">56/10000（卷三P199）wspan="1">2638建號○○路00巷0號（P221）100 rowspan="1">巳○○105.1.11pan="1">56/20000（卷三P199）rowspan="1">101 rowspan="1">ｙ○○105.5.27pan="1">56/10000（卷三P199）wspan="1">2666建○○路00巷00之0號（P253）102 rowspan="1">ｖ○○105.6.22">56/10000 （卷三P199）wspan="1"><div ref="colText" contenteditable="false" style="outline: none;">2665建號○○路00巷00之0號（P251）103 rowspan="1">甲丙○○105.9.71">56/10000 （卷三P201）owspan="1">2684建號○○路00巷00之0號（P275）104" rowspan="1">乙○○110.11.22span="1">56/10000（卷三P207）owspan="1">2655建號○○路00巷00之0號（P241）ext-indent: -24px; padding-left: 24px;">●ｗ○○之應有部  分108.3.26買賣予  午○○ (本院卷三P520)●午○○110.11.22　買賣予乙○○　(本院卷三P527)105" rowspan="1">ｊ○○108.5.91">56/10000 （卷三P201）owspan="1">2694建號○○路00巷00之0號（P288）ine: none;">●郭Ｏ南之應有部分於108.5.9出售予ｊ○○（原審卷五P245 、P229）1061" rowspan="1">Ｎ○106.3.9">280/50000 （卷三P201）owspan="1">2692建號○○路00巷00之0號（P286）107owspan="1">f="colText" contenteditable="false" style="outline: none;">2641建號○○路00巷00之0號所有權人：劉o源（P224）建物所有權人非系爭土地共有人108owspan="1">f="colText" contenteditable="false" style="outline: none;">2646建號○○路00巷00之0號所有權人：吳o鳳（P230）建物所有權人非系爭土地共有人109owspan="1">">建物所有權人非系爭土地共有人